【裁判字號】    95,上訴,992
【裁判日期】    950630
【裁判案由】    違反毒品危害防制條例
【裁判全文】
臺灣高等法院高雄分院刑事判決         95年度上訴字第992號
上  訴  人
即  被  告  甲○○
上列上訴人因違反毒品危害防制條例案件，不服臺灣屏東地方法
院95年度訴字第281 號中華民國95年4 月28日第一審判決（起訴
案號：臺灣屏東地方法院檢察署95年度毒偵字第227 號），提起
上訴，本院判決如下：
     主  文
上訴駁回。
     事  實
一、甲○○曾因施用毒品案件，經臺灣屏東地方法院以93年度毒
    聲字第697 號裁定送觀察、勒戒後，於民國93年12月8 日執
    行完畢而釋放，並由臺灣屏東地方法院檢察署檢察官於同日
    以93年度毒偵字第2242號、第2335號為不起訴處分確定。復
    因施用毒品案件，經同法院以94年度簡字第641 號判處有期
    徒刑6 月確定（不構成累犯）。
二、詎甲○○猶不知悔改，於觀察、勒戒執行完畢釋放後之5 年
    內，復基於施用第一級毒品海洛因之犯意，於94年12月14日
    10時許，在其屏東縣東港鎮○○里○○街47之5 號住處廁所
    內，以將海洛因摻入香煙內點火吸食煙霧之方式，施用海洛
    因1 次。嗣於94年12月16日13時30分許，因涉嫌毒品案為警
    拘提到案，經徵得其同意採集尿液送驗，結果呈嗎啡陽性反
    應，始悉上情。
三、案經屏東縣警察局東港分局報告臺灣屏東地方法院檢察署檢
    察官偵查起訴。
    理  由
一、上揭事實，業據上訴人即被告甲○○於警訊及原審審理時坦
    承不諱。且被告為警查獲後，於94年12月16日14時30分許採
    集其尿液送驗結果，呈嗎啡陽性反應，有台灣檢驗科技股份
    有限公司濫用藥物尿液檢驗報告1 紙可證（見警卷第11頁）
    足認被告自白與事實相符。又被告曾因施用毒品案件，經臺
    灣屏東地方法院以93年度毒聲字第697 號裁定送觀察、勒戒
    後，於93年12月8 日執行完畢而釋放，並由臺灣屏東地方法
    院檢察署檢察官於同日以93年度毒偵字第2242號、第2335號
    為不起訴處分確定之事實，有臺灣屏東地方法院檢察署刑案
    資料查註紀錄表及臺灣高等法院被告前案紀錄表各1 份在卷
    可憑，是被告於觀察、勒戒執行完畢釋放後5 年內，再犯毒
    品危害防制條例第10條之本罪，依同條例第23條第2 項規定
    ，應予依法論科。
二、查海洛因係毒品危害防制條例第2 條第2 項第1 款所稱之第
    一級毒品，不得持有、施用。核被告所為，係犯毒品危害防
    制條例第10條第1 項之施用第一級毒品罪。被告為施用而持
    有海洛因之低度行為，為其施用之高度行為所吸收，不另論
    罪。
三、原審因而適用毒品危害防制條例第10條第1 項，刑法第11條
    （贅引）規定，並審酌被告經送觀察、勒戒及受徒刑之宣告
    後，仍無法戒除毒癮，繼續施用毒品不輟，顯見其陷溺已深
    ，無視於毒品對於自身健康之戕害及國家對於杜絕毒品犯罪
    之禁令，惡性非輕，其施用毒品之次數，犯後坦承犯行，態
    度尚佳等一切情狀，量處有期徒刑7 月。其認事用法，核無
    不合。被告上訴意旨請求從輕量刑，惟被告已有多次施用毒
    品前科，原審僅量處有期徒刑7 月，已屬輕度之刑，本院自
    無從再予減輕，是其上訴為無理由，應予駁回。
四、被告合法傳喚，無正當之理由不到庭，爰不待其陳述，逕行
    判決。
據上論斷，應依刑事訴訟法第371條、第368條，判決如主文。
本案經檢察官陳建年到庭執行職務。
中    華    民    國    95    年    6     月    30    日
                  刑事第三庭    審判長法  官  周賢銳
                                      法  官  謝宏宗
                                      法  官  黃仁松
以上正本證明與原本無異。
如不服本判決應於收受本判決後10日內向本院提出上訴書狀，其
未敘述上訴理由者，並得於提起上訴後10日內向本院補提理由書
狀（均須按他造當事人之人數附繕本）「切勿逕送上級法院」。
中    華    民    國    95    年    7     月    3     日
                                      書記官  馬蕙梅
附錄本判決論罪科刑法條：
毒品危害防制條例第10條
施用第1 級毒品者，處6 月以上5 年以下有期徒刑。
施用第2 級毒品者，處3 年以下有期徒刑。


司法院資訊處製作；財團法人民間司法改革基金會備份。
